臺灣臺南地方法院民事裁定
110年度抗字第93號
抗  告  人  張弘文即弘文商行

            陳映瑩
相  對  人  中租迪和股份有限公司

法定代理人  陳鳳龍
代  理  人  邱龍彬
上列當事人間請求本票裁定強制執行事件，抗告人對於民國110
年6月23日本院司法事務官所為裁定（110年度司票字第1988號）
提起抗告，本院裁定如下：
    主    文
抗告駁回。
抗告程序費用新臺幣壹仟元由抗告人負擔。
    理    由
一、相對人於原審為本件聲請時主張：其執有抗告人共同簽發如
　　原裁定附表所示之本票1紙（下稱系爭本票），並免除作成
    拒絕證書，詎其向抗告人提示未獲付款，為此依票據法第12
　　3條之規定聲請裁定許可強制執行等情，業據提出系爭本票
    為證；原裁定認與票據法第123條之規定相符，予以准許。
二、抗告意旨略以：雙方借款時，僅言明借款金額為新臺幣（下
　　同）220萬元，相對人公司員工並未告知包含借款期限及還
    款辦法等其他借款條件，且伊並未在系爭本票上填寫發票日
　　期；因新冠肺炎緣故，伊資金周轉或有遲延，但伊已於民國
    110年4月29日繳款，110年6月21日並再匯款105,000元，且
    之前每月償還5萬元，應有償還到本金，但相對人未告知每
    月償還金額沖抵債務之情況，還是主張請求抗告人清償220
    萬元本金，此金額應有錯誤，為此請求廢棄原裁定等語。
三、相對人則以：兩造於109年6月20日締結借款契約，金額220
    萬元，約定本息分期攤還，自109年7月起至111年5月止按月
　　清償5萬元，111年6月清償163萬元，合計本息應清償278萬
    元，並由抗告人同日簽發系爭本票以為擔保，惟抗告人自10
　　9年11月起就未依約正常繳款，各期還款經常性遲誤幾近1個
　　月，抗告人於110年4月29日所繳納之5萬元，係針對110年3
    月29日應付款項之遲延還款，抗告人違約未遵期繳款，依借
　　貸契約書第九條約定，因一期不履行視為全部到期，抗告人
　　應無條件立即付清所有餘額，依上開說明，抗告人自110年4
    月起至111年6月止合計尚有233萬元未為清償，相對人依系
    爭本票面額220萬元向抗告人請求，並無錯誤，且原裁定乃
    係就本票外觀形式審查符合程式並適用現行有效之法令為之
　　，亦無違法等語，資為抗辯。
四、按執票人向本票發票人行使追索權時，得聲請法院裁定後強
　　制執行，票據法第123條定有明文。又本票執票人依上開規
    定，聲請法院裁定許可對發票人強制執行，係屬非訟事件，
　　此項聲請之裁定，及抗告法院之裁定，僅依非訟案件程序，
　　以形式上審查強制執行許可與否已足，並無確定實體上法律
　　關係存否之效力，如發票人就票據債務之存否或數額有爭執
　　時，應由發票人提起確認之訴，以資解決（最高法院94年度
　　台抗字第1057號、94年度台抗字第938號、84年度台抗字第2
　　2號裁定意旨參照）。
五、經查，相對人主張之上開情事，業據提出系爭本票為證，而
    原裁定就系爭本票為形式上審查後，認其已具備本票各項應
    記載事項而合於票據法第120條規定，裁定准許強制執行，
    於法核無不合。抗告人雖辯稱相對人未告知包含借款期限及
　　還款辦法等其他借款條件、伊並未在系爭本票上填寫發票日
    期、伊數次清償應有償還到本金，相對人未告知每月償還金
　　額沖抵債務之情況，猶請求抗告人清償220萬元本金有誤等
    節，經核均屬實體法律關係之爭議，揆諸前揭說明，應另循
　　訴訟程序解決，尚非本件非訟程序所得加以審究。從而，抗
　　告意旨指摘原裁定不當，求予廢棄，為無理由，應予駁回。
六、復按非訟事件程序費用，除法律另有規定外，由聲請人負擔
    ；前項費用之負擔有相對人者，準用民事訴訟法有關訴訟費
    用之規定；依法應由關係人負擔費用者，法院裁定命關係人
    負擔時，應一併確定其數額，非訟事件法第21條第1項前段
    、第2項、第24條第1項分別定有明文；訴訟費用，由敗訴之
    當事人負擔，民事訴訟法第78條亦有規定。本件抗告既經駁
    回，抗告程序費用自應由敗訴之抗告人負擔；又抗告人提起
    本件抗告，除繳納抗告費1,000元外，別無其他訴訟費用之
    支出，故本件程序費用額確定為1,000元，並應由敗訴之抗
    告人負擔。
七、據上論結，本件抗告為無理由，依非訟事件法第46條、第21
    條第2項、第24條第1項，民事訴訟法第495條之1第1項、第4
    49條第1項、第78條、第95條，裁定如主文。
中　　華　　民　　國　　110 　年　　8 　　月　　30　　日
                    民事第四庭  法  官  張家瑛
以上正本證明與原本無異。
本裁定除以適用法規顯有錯誤為理由，不得再抗告。如提起再抗
告，應於收受後10日內委任律師為訴訟代理人向本院提出再抗告
狀，並繳納再抗告費新臺幣1,000元。 
中　　華　　民　　國　　110 　年　　8 　　月　　30　　日
                                書記官  陳雅婷